【裁判字號】    88,易,4432
【裁判日期】    890421
【裁判案由】    傷害
【裁判全文】
臺灣高雄地方法院刑事判決                        八十八年度易字第四四三二號
    公訴人  臺灣高雄地方法院檢察署檢察官
    被  告  甲○○
右列被告因傷害案件，經檢察官提起公訴（八十八年度偵字第七九一四號），本院判
決如左：
    主  文
甲○○傷害人之身體，處罰金陸佰元，如易服勞役以參佰元折算壹日。
    事  實
一、甲○○為高雄市議員，因對高雄市旗津區大願院之院產及院務管理人員產生過程
    合法性質疑，而與該院之院務管理人員盧錫鉛存有糾紛，民國八十六年二月四日
    十八時許，因甲○○欲進入該院為盧錫鉛阻止，雙生遂發生爭執，爭執中甲○○
    竟基於普通傷害之犯意，將盧錫鉛推倒在地，盧錫鉛右腳因而撞及放置在該院門
    口之木椅，致其受有右腳跟裂傷約一公分之傷害。
二、案經盧錫鉛（八十七年六月五日偵查中死亡）及其配偶丙○○○訴由臺灣高雄地
    方法院檢察署檢察官偵查起訴，
    理  由
一、訊據被告甲○○固不否認於八十六年二月四日十八時許與告訴人盧錫鉛發生爭執
    ，雙方並有拉扯情形發生，惟矢口否認有何傷害之犯行，辯稱：當時並沒有打告
    訴人，亦沒有推他，告訴人盧錫鉛是自己去撞到木椅而受傷云云。經查：本件被
    告如何推倒告訴人盧錫鉛，致其受傷等情，業據告訴人盧錫鉛於偵查時，及告訴
    人丙○○○於偵查、審理時指訴明確，且告訴人盧錫鉛確因此受有右腳跟裂傷約
    一公分之傷害，亦有高雄醫學院附設中和紀念醫院診斷證明書一紙在卷可稽，被
    告雖辯稱是告訴人自己撞到木椅而受傷，惟其於本院訊問時既自承「有拉扯」（
    見本院八十九年二月二日訊問筆錄），且被告聲請本院傳喚之證人乙○○於偵查
    及本院訊問時，亦分別證稱：「他要進入，有推擠」、「只是看到有推擠」等語
    （見偵查卷八十八年六月二十四日訊問筆錄、本院八十九年三月八日訊問筆錄）
    ，顯見被告否認犯罪之前揭辯詞，應為卸責之詞，不足採信，是被告犯行明確洵
    堪認定，應予依法論科。
二、核被告所為，係犯刑法第七十七條第一項之傷害罪。爰審酌被告犯罪之動機、手
    段、目的、告訴人盧錫鉛所受之傷害尚小等一切情狀，量處如主文所示之刑，並
    諭知易服勞役之折算標準，以示懲儆。
據上論斷，應依刑事訴訟法第二百九十九條第一項前段，刑法第二百七十七條第一項
、第四十二條第二項，罰金罰鍰提高標準條例一條前段、第二條，判決如主文。
本案經檢察官林敏惠到庭執行職務。
中      華      民      國    八十九    年      四      月    二十一    日
                                臺灣高雄地方法院刑事第七庭
                                  審判長法  官    林  石  猛
                                        法  官    李  璧  君
                                        法  官    劉  傑  民
右正本證明與原本無異。
如不服本判決，應於判決送達後十日內，向本院提出上訴狀。
                                        書記官    林  豐  富
中    華    民    國      八十九      年      四      月      二十一    日
附錄法條:
刑法第二百七十七條第一項：
傷害人之身體或健康者，處三年以下有期徒刑，拘役或一千元以下罰金。


司法院資訊處製作；財團法人民間司法改革基金會備份。
